【裁判字號】    97,台上,424
【裁判日期】    970306
【裁判案由】    確認決議無效等
【裁判全文】
最高法院民事裁定              九十七年度台上字第四二四號
上  訴  人  甲○○
                          ino,  CA91108,  USA
被 上訴 人  常在國際法律事務所
            亞洲專利代理人協會中華民國總會（台灣總會）
兼 上二 人
法定代理人  甲Ｉ○
被 上訴 人  乙○○
            甲Ｏ○
            丁○○
            台北律師公會
兼  法  定
代  理  人  Ｎ○○
被 上訴 人  甲Ｇ○
            戊○○
            己○○
            庚○○
            辛○○
            壬○○
            癸○○
            子○○
            丑○○
            寅○○
            卯○○
            辰○○
            巳○○
            午○○
            未○○
            申○○
            酉○○
            戌○○
            亥○○
            天○○
            地○○
            宇○○
            宙○○
            玄○○
            黃○○
            Ａ○○
            Ｂ○○
            Ｃ○○
            Ｄ○○
            Ｅ○○
            Ｆ○○
            Ｇ○○
            Ｈ○○
            Ｉ○○
            Ｊ○○
            Ｋ○○
            Ｌ○○
            Ｍ○○
            Ｏ○○
            Ｐ○○
            Ｑ○○
            Ｒ○○（煌）
            Ｓ○○
            Ｚ○○
            ａ○○
            ｂ○○
            ｃ○○
            ｄ○○
            ｅ○○
            ｆ○○
            ｈ○○
            ｊ○○
            ｋ○○
            ｌ○○
            Ｔ○○
            ｇ○○
            ｍ○○
            ｎ○○
            ｏ○○
            ｐ○○
            ｑ  ○
被 上訴 人  行政院公平交易委員會
法定代理人  甲Ｕ○
被 上訴 人  甲Ｈ○
            甲  Ｌ
            甲庚○
            甲辛○
            甲壬○
            甲癸○
            行政院公平交易委員會處長
            行政院公平交易委員會副處長恩生
            行政院公平交易委員會主任委員
            行政院公平交易委員會主任秘書
            行政院公平交易委員會副主委
            行政院公平交易委員會法務處李
            甲子○
            甲丑○
            甲寅○
            甲卯○
            甲辰○
            甲  巳
            甲  午
            林
            甲未○
            甲申○
            Ｕ○○
            ｒ○○
            ｓ○○
            ｔ○○
            ｕ○○
            ｖ○○
            ｗ○○
            ｘ○○
            ｙ○○
            ｚ○○
            Ｗ○○
被 上訴 人  行政院
法定代理人  甲Ｋ○
被 上訴 人  Ｖ○○
            ｉ○○
            甲酉○
            甲戌○
            甲亥○
            甲天○
            甲地○
            甲宇○
            甲宙○
            甲玄○
            甲黃○
被 上訴 人  台北市政府
法定代理人  甲Ｒ○
被 上訴 人  台北市政府社會局
法定代理人  甲Ｐ○
被 上訴 人  甲甲○
            甲乙○
            甲丙○
            甲  丁
            甲戊○
            甲己○
            Ｘ○○
            Ｙ○○
被 上訴 人  中華民國仲裁協會
兼  法  定
代  理  人  丙○○
被上訴人    法務部
法定代理人  甲Ｊ○
被 上訴 人  甲Ｃ○
被 上訴 人  內政部
法定代理人  甲Ｑ○
被 上訴 人  內政部社會司
兼  法  定
代  理  人  甲Ｅ○
被 上訴 人  中華民國律師公會全國聯合會
法定代理人  甲Ｓ○
被 上訴 人  聖島國際聯合律師事務所
兼  法  定
代  理  人  甲Ａ○
被 上訴 人  甲Ｂ○之事務所
兼  法  定
代  理  人  甲Ｂ○
被 上訴 人  台灣國際專利法律事務所
兼  法  定
代  理  人  甲Ｎ○
被 上訴 人  萬國法律事務所
兼  法  定
代  理  人  甲Ｆ○
被 上訴 人  最高法院檢察署
法定代理人  甲Ｔ○
被 上訴 人  台灣高等法院檢察署
兼  法  定
代  理  人  甲Ｄ○
被 上訴 人  台灣台北地方法院檢察署
法定代理人  甲Ｍ○
訴訟代理人  田家樂（檢察事務官）
上列當事人間請求確認決議無效等事件，上訴人對於中華民國九
十四年四月二十二日台灣高等法院第二審判決（九十四年度上字
第八五號），提起上訴，本院裁定如下：
    主  文
上訴駁回。
上訴人追加之訴駁回。
第三審暨追加之訴之訴訟費用由上訴人負擔。
    理  由
本件上訴人暨被上訴人名稱及法定代理人均依上訴人書狀所列載
。又被上訴人台北律師公會、內政部、亞洲專利代理人協會中華
民國總會（台灣總會）、中華民國律師公會全國聯合會、中華民
國仲裁協會、台北市政府社會局、台灣高等法院檢察署、最高檢
察署、台灣台北地方法院檢察署、行政院公平交易委員會原法定
代理人已卸任，依序由Ｎ○○、甲Ｑ○、甲Ｉ○、甲Ｓ○、丙○
○、甲Ｐ○、甲Ｄ○、甲Ｔ○、甲Ｍ○、甲Ｕ○繼任，已據提出
相關證明文件聲明承受訴訟，自應准許，合先敘明。
次按民事訴訟法第四百七十三條第一項規定，上訴之聲明，不得
變更或擴張之，故在第三審程序，亦不得為訴之追加。本件上訴
人對原審判決提起第三審上訴，追加確認其所謂自稱理事、監事
、律師公會全國聯合會代表之被上訴人，與台北律師公會等之委
任關係不存在，依上說明，自非合法，應予駁回。
再按上訴第三審法院，非以原判決違背法令為理由，不得為之。
又提起上訴，上訴狀內應記載上訴理由，表明原判決所違背之法
令及其具體內容，暨依訴訟資料合於該違背法令之具體事實，其
依民事訴訟法第四百六十九條之一規定提起上訴者，並應具體敘
述為從事法之續造、確保裁判之一致性或其他所涉及之法律見解
具有原則上重要性之理由。同法第四百六十七條、第四百七十條
第二項定有明文。而依同法第四百六十八條規定，判決不適用法
規或適用不當者，為違背法令；依同法第四百六十九條規定，判
決有該條所列各款情形之一者，為當然違背法令。是當事人提起
上訴，如以同法第四百六十九條所列各款情形為理由時，其上訴
狀或理由書應表明該判決有合於各該條款規定情形之具體內容，
及係依何訴訟資料合於該違背法令之具體事實。如依同法第四百
六十八條規定，以原判決有不適用法規或適用法規不當為理由時
，其上訴狀或理由書應表明該判決所違背之法令條項，或有關判
例、解釋字號，或成文法以外之習慣或法理等及其具體內容，暨
係依何訴訟資料合於該違背法令之具體事實，並具體敘述為從事
法之續造、確保裁判之一致性或其他所涉及之法律見解具有原則
上重要性之理由。上訴狀或理由書如未依上述方法表明，或其所
表明者與上開法條規定不合時，即難認為已合法表明上訴理由，
其上訴自非合法。本件上訴人對於原判決提起上訴，雖以該判決
違背法令為由，惟核其上訴理由狀所載內容，無非仍就原審取捨
證據、認定事實之職權行使，指摘其為不當，並就原審所為論斷
，泛言未論斷，而未表明該判決所違背之法令及其具體內容，暨
依訴訟資料合於該違背法令之具體事實，並具體敘述為從事法之
續造、確保裁判之一致性或其他所涉及之法律見解具有原則上重
要性之理由，難認其已合法表明上訴理由。依首揭說明，應認其
上訴為不合法。至上訴人提起第三審上訴後，始主張代位主管機
關行使權利、民法第一百零一條（視為條件成就）、民法第五十
六條（被上訴人無異議）及上訴人已當選確定云云，核係新攻擊
防禦方法之提出，依民事訴訟法第四百七十六條第一項之規定，
本院尚無從審酌，附此敘明。
據上論結，本件上訴為不合法。依民事訴訟法第四百八十一條、
第四百四十四條第一項、第九十五條、第七十八條，裁定如主文
。
中    華    民    國  九十七  年    三    月    六    日
                      最高法院民事第四庭
                          審判長法官  許  朝  雄
                                法官  陳  淑  敏
                                法官  鄭  玉  山
                                法官  吳  麗  女
                                法官  黃  義  豐
      本件正本證明與原本無異
                                      書  記  官
中    華    民    國  九十七  年    三    月   十八   日
                                                w


司法院資訊處製作；財團法人民間司法改革基金會備份。
